臺灣高雄地方法院刑事判決　　　　　　　 94年度訴字第307號
公　訴　人　臺灣高雄地方法院檢察署檢察官
被　　　告　丙○○　男　30歲.
上列被告因搶奪案件，經檢察官提起公訴（94年度偵字第2351號
）及移送併辦（94年度偵字第2648號），本院判決如下：
    主  文
丙○○連續意圖為自己或第三人不法之所有，而搶奪他人之動產
，累犯，處有期徒刑壹年貳月。
    事  實
一、丙○○曾於民國90年間，因犯竊盜罪，經臺灣高雄地方法院
    判處有期徒刑6月確定，於民國90年10月19日易科罰金執行
    完畢，竟仍不知悔改，竟基於意圖為自己不法所有之概括犯
    意，先於94年1月17日10時許，騎乘其使用之車號YFH-163號
    重刑機車至高雄市○○路之「瑞興市場」旁停放後，徒步走
    入「瑞興市場」尋找作案目標，適有甲○○與其友人孫雪卿
    以嬰兒車載其幼兒至「保興市場」內購物，甲○○並將其所
    有之皮包一個（內有現金新臺幣︹下同︺6200元，
    枚、健保卡二張、臺灣銀行金融卡二張、汽車鑰匙一把及OK
    WAP牌行動電話一具)，丙○○即趁甲○○不備之際，出手搶
    奪其掛放於嬰兒車上之該皮包。甲○○之友人孫雪卿雖發現
    丙○○動手行搶，隨即伸手按住甲○○之皮包阻止丙○○，
    惟丙○○仍使力將該皮包扯下而搶奪得逞，並於得手後隨即
    逃離現場。丙○○旋又騎乘其所有之上開機車，行至高雄市
    前鎮區○○路103 號前時，適有乙○○亦騎乘機車行經該處
    停等紅燈，丙○○見乙○○將其所有之小皮包一只（內有現
    金1100元），掛放於其機車電門上，竟承上開不法所有之意
    圖及概括犯意，趁乙○○其不備之際動手搶奪該皮包，得手
    後即騎車逃離現場。丙○○得手後旋又返回現場欲再度尋找
    作案目標時，為「瑞興市場」職員戊○○發現並會同員警共
    同逮捕之，並自其所騎乘之上開機車置物箱內扣得甲○○遭
    搶之上開行動電話乙具及現金6200元。
二、案經高雄縣政府警察局鳳山分局報告臺灣高雄地方法院檢察
    署檢察官偵查起訴。
    理  由
一、證據能力部分：按被告以外之人於審判外之言詞或書面陳述
    ，除法律有規定者外，不得作為證據，刑事訴訟法第159條
    第1項固定有明文。惟按被告以外之人於審判外之陳述，雖
    不符前四條之規定，而經當事人於審判程序同意作為證據，
    法院審酌該言詞陳述或書面陳述作成時之情況，認為適當者
    ，亦得為證據。當事人、代理人或辯護人於法院調查證據時
    ，知有第159條第1項不得為證據之情形，而未於言詞辯論終
    結前聲明異議者，視為有前項之同意。刑事訴訟法第159條
    之5亦有明文規定。本件被害人乙○○於警訊中之供述，屬
    被告以外之人於審判外之言詞陳述，而證人程炳南於本院審
    理時所陳情節，亦係依據其母乙○○於審判外所陳而得知，
    亦屬被告以外之人於審判外之陳述，依刑事訴訟法第159條
    第1項之規定，原均不得作為證據，惟被告丙○○於本院調
    查證據時，知有上情而未於言詞辯論終結前聲明異議，依刑
    事訴訟法第159條之5之規定，自均得為證據，合先敘明。
二、得心證之理由：訊據被丙○○雖於警、偵訊時均矢口否認犯
    行，於本院準備程序時則僅承認有竊取被害人甲○○、乙○○之皮包，而否認有搶奪之犯行，直至本院審理中檢察官論
    告後，始坦認上開犯行。而上揭事實，復經證人甲○○、孫
    雪卿、程炳南於本院審理時及證人乙○○於警詢中指證歷歷
    ，復有贓物認領保管單二紙在卷可稽。衡以被告於取走被害
    人甲○○皮包時，曾為證人孫雪卿發現並以手按住被害人甲○○皮包，試圖防衛，惟被告仍使力將皮包奪走，足見被告
    確有施用不法腕力，而趁被害人不備之際，將皮包搶走；而
    被告於取走被害人乙○○皮包時，被害人乙○○之皮包係掛
    放於被害人乙○○之機車上，而當時被害人乙○○亦正坐在
    該機車上等情，經被告於本院準備程序中坦認在卷，並經被
    害人乙○○於警訊中指陳無訛。故被告取走被害人乙○○之
    皮包，被害人乙○○並非不知，而係事出突然，不及防備，
    足見被告應係以趁被害人乙○○不備之方法取走皮包，而非
    趁人不知之際以竊取財物。是被告連續搶奪之犯行，足堪認
    定。
三、核被告丙○○所為，係犯刑法第325條第1項之搶奪罪。被告
    先後二次行為，時間緊接，犯罪構成要件相同，顯係基於概
    括犯意反覆為之，為連續犯，應依刑法第56條之規定論以一
    罪，並加重其刑。被告於90年間，因犯竊盜罪，經臺灣高雄
    地方法院判處有期徒刑6月確定，於90年10月19日易科罰金
    執行完畢，有臺灣高雄地方法院檢察署刑事資料查註紀錄表
    、臺灣高等法院被告全國前案紀錄表各乙份在卷足憑。其於
    五年以內再犯本件有期徒刑以上之罪，為累犯，應依刑法第
    四十七條之規定加重其刑，並與前開加重遞加之。爰審酌被
    告年輕力壯，不思努力工作以賺取所需，竟以不法腕力搶奪
    婦女財物，危害社會治安甚鉅，及其於警、偵訊與本院準備
    程序中均矢口否認犯行，直至本院傳訊相關證人結證後，自
    知無法推卸刑責，始承認犯行，其犯後態度不佳，尚難認確
    有悔意，惟其所搶奪財物價值尚非甚鉅等一切情狀，量處如
    主文所示之刑，以示懲儆。
四、臺灣高雄地方法院檢察署94年度偵字第2648號案件之犯罪事
    實，與本件檢察官起訴事實（94年度偵字第2351號）相同，
    屬單純一罪之同一案件，本院自應一併審理，附此敘明。
據上論斷，應依刑事訴訟法第299條第1項前段、刑法第325條第1
項、第56條、第47條，判決如主文。
本案經檢察官丁○○到庭執行職務。
中　　華　　民　　國　　94　　年　　3　　月　　31　　日
                  刑事第十庭  審判長法官  張世賢
                                    法官  呂曾達
                                    法官  王啟明
以上正本證明與原本無異。
如不服本判決，應於收受送達後10日內向本院提出上訴書狀。
　　　　　　　　 　　　　　　       書記官 陳心儀
中　　華　　民　　國　　94　　年　　3　　月　　31　　日
附錄所犯法條:
中華民國刑法第325條
(普通搶奪罪) 意圖為自己或第三人不法之所有，而搶奪他人之
動產者，處六月以上五年以下有期徒刑。
因而致人於死者，處無期徒刑或七年以上有期徒刑，致重傷者，
處三年以上十年以下有期徒刑。
第一項之未遂犯罰之。
